# 关于生产性生物资产

提问人：◆◇▁丅﹁秒、 时间：2017-12-07 10:47:01
请教陈老师，一家农业企业租了一块土地租期 30 年，然后平整后种植果树，果树结果期为 15 年，结果前苗木的相关成本计入生产性生物资产，由于现在果树尚未达到结果期土地租金成本及平整费用能否按照 30 年摊销然后计入生产性生物资产成本然后按照 15 年摊销？但是这样的话生产性生物资产的余额每年都得增加，还是直接计入当期损益以后也不影响生产性生物资产的成本？

回答人：chenyiwei
参照《瑞华研究2010~2016汇编》之“问题1-1-6（经营租赁的相关成本是否应当计入房屋建筑物的建造成本中）”。果树种下后到达到预定生产目的（成熟）之前期间内，果园的土地租金和土地平整费摊销额可以计入生产性生物资产的成本，也可以简化处理予以费用化处理。